臺灣高等法院高雄分院民事裁定　　　　　　96年度抗字第62號
抗　告　人　丁○○○
　　　　　　鍾沂珍即鍾慧珍）.
　　　　　　丙○○
　　　　　　戊○○
相　對　人　高雄縣旗山地政事務所
法定代理人　甲○○
上列當事人間損害賠償事件，抗告人對於民國96年1 月16日臺灣
高雄地方法院95年度訴字第2742號所為命抗告人承受訴訟之裁定
提起抗告，本院裁定如下：
    主  文
原裁定命鍾沂珍（即鍾慧珍）、丙○○、戊○○承受被繼承人鍾
哲榮之訴訟部分廢棄。
其餘抗告駁回。
抗告訴訟費用新台幣壹仟元由抗告人丁○○○負擔。
    理  由
一、抗告意旨略以：抗告人丁○○○為鍾哲榮之第二順位繼承人
    ，鍾沂珍（即鍾慧珍）、丙○○、戊○○為鍾哲榮之第三順
    位繼承人，均已聲明拋棄繼承，原審命承受訴訟，於法顯有
    未合，爰提起抗告，請求廢棄原裁定云云，
二、經查，本件相對人對鍾哲榮提起損害賠償之民事訴訟後，鍾
    哲榮於民國95年10月29日死亡，其無民法第1138條所指之直
    系血親卑親屬，丁○○○為鍾哲榮之母親，為第二順位繼承
    人，乙○○○○○○、丙○○、戊○○為鍾哲榮之兄弟姊妹
    ，為第三順位繼承人，抗告人其等雖同時向台灣高雄地方法
    院聲明拋棄繼承，然丁○○○因逾期始為聲明，其拋棄繼承
    之聲明為不合法，以及鍾沂珍（即鍾慧珍）、丙○○、戊○
    ○因尚有前順位繼承人，並無繼承權等故，其等拋棄繼承之
    聲明均已經原審法院以96年繼字第133 號裁定駁回在案，有
    本院依職權調閱該卷足憑。從而，鍾沂珍（即鍾慧珍）、丙
    ○○、戊○○既非鍾哲榮之繼承人，原審命其承受鍾哲榮之
    前開訴訟，於法尚有未合，抗告人意旨指摘該部分裁定不法
    ，為有理由，爰由本院予以廢棄該部分裁定。至丁○○○既
    為繼承人而未合法拋棄繼承，則原裁定依民事訴訟法第178
    條之規定命其承受訴訟，於法洵屬正當，應認丁○○○之抗
    告為無理由，予以駁回。
三、據上論結，本件抗告為一部有理由，一部為無理由，依民事
    訴訟法第492 條、第495 條之1 、第449 條第1 項、第95條
    、第78條，裁定如主文。
中　　華　　民　　國　　96　　年　　4 　　月　　11　　日
                            民事第六庭
                                審判長法官  許明進
                                法      官  謝肅珍
                                法      官  陳真真
以上正本證明與原本無異。
如不服本裁定應於送達後10日內向本院提出再抗告狀 (並按他造
當事人之人數附繕本)， 並繳納再抗告費新臺幣1,000 元。再為
抗告應以適用法規顯有錯誤為理由，並經本院之許可，該許可以
原裁定所涉及之法律見解具有原則上之重要性者為限，並委任律
師為代理人。
中　　華　　民　　國　　96　　年　　4 　　月　　11　　日
                                書  記  官  賴梅琴
抗告人之配偶、三親等內之血親、二親等內之姻親，或抗告人為
法人、中央或地方機關時，其所屬專任人員具有律師資格並經法
院認適當者，亦得為第三審代理人。抗告人或其法定代理人具有
律師資格者及前項情形，應於提起抗告或委任時釋明之。
